【裁判字號】    98,中簡上,595
【裁判日期】    981113
【裁判案由】    違反槍砲彈藥刀械管制條例
【裁判全文】
臺灣臺中地方法院刑事判決           98年度中簡上字第595號
上  訴  人  丙○○
即  被  告
                    6樓之3
                    現另案在臺灣臺中監獄執行中
上列上訴人即被告因違反槍砲彈藥刀械管制條例案件，不服本院
98年中簡字第1413號中華民國98年5月5日第一審簡易判決（偵查
聲請簡易判決處刑案號：臺灣臺中地方法院檢察署97年度偵字第
29143號）提起上訴，本院管轄之第二審合議庭判決如下：
    主    文
原判決撤銷。
丙○○未經許可，持有刀械，累犯，處拘役拾日，如易科罰金
，以新臺幣壹仟元折算壹日。扣案之「手指虎」壹只沒收。
    犯罪事實
一、丙○○曾因違反槍砲彈藥刀械管制條例、施用一、二級毒品
    、搶奪、傷害案件，分經法院判處有期徒刑1年6月、1年10
    月、8月、2年、6月，嗣經減刑並定應執行刑為有期徒刑3年
    11月，甫於民國96年9月30日執行完畢。竟於97年9月8日某
    時許，在臺中榮民總醫院旁之臺中港路與東大路口人行地下
    道之攤位，以新臺幣(下同)100元之代價，向甲○○(其所涉
    犯販賣刀械罪嫌，已由本院以98年度中簡字第2863號審理中
    )  購買經公告管制刀械之「手指虎」1只後，竟未經主管機
    關之許可而持有之。嗣丙○○於97年11月27日上午11時20分
    許，在臺中縣龍井鄉○○○路354號對面之「園圈灣土地公
    廟」，因持有上開「手指虎」刀械，並在有偵查犯罪職權之
    公務員知悉其犯行前，即當場向盤查之臺中縣警察局烏日分
    局犁份派出所警員曾興炫交出該手指虎1只，承認其犯行，
    而自首並接受裁判。
二、案經臺中縣警察局烏日分局報報請臺灣臺中地方法院檢察署
    檢察官偵查起訴。
    理    由
一、上訴人即被告丙○○(下稱被告)上訴意旨略以：本件伊經查
    獲及扣案之手指虎1只係向位於臺中港路與東大路人行地下
    道旁之女子購買，並提出販賣手指虎1只予伊的女子及攤位
    相關照片12張為證，爰請求依供出刀械來源之規定，減輕或
    免除其刑等語。經查：
(一)、按槍砲彈藥刀械管制條例第18條第4項前段規定犯該條例
      之罪，於偵查或審判中自白，並供述全部槍砲、彈藥、刀
      械之來源及去向，因而查獲或因而防止重大危害治安事件
      之發生者，減輕或免除其刑。又按依犯罪之形態，倘該槍
      砲、彈藥、刀械已經移轉持有，而兼有來源及去向者，固
      應供述全部之來源及去向，始符合上開規定。但其犯罪行
      為，僅有來源而無去向，或僅有去向而無來源者，衹要供
      述全部來源，或全部去向，因而查獲或因而防止重大危害
      治安事件之發生時，即符合該條例第18條第4項前段減輕
      或免除其刑之規定（最高法院95年度臺上字第5130號判決
      意旨參照）。本案被告並未將上開扣案之手指虎1只移轉
      持有，其於警詢、偵查中自白，並於本院審理時供出販賣
      扣案手指虎1只之來源，因而查獲證人甲○○，此有臺中
      縣警察局烏日分局於98年8月18日以中縣烏警偵字第09800
      23571號函覆販賣手指虎之嫌疑人甲○○調查筆錄及刑事
      案件報告書各1份可佐，並經證人甲○○於本院審理時具
      結證述：伊確在臺中市西屯區○○○路○段與東大路口的
      人行地下道擺設攤販賣手指虎，伊係以100元之代價，販
      賣手指虎1只予丙○○之情(見本院卷頁70反) ，且證人甲
      ○○亦因販賣刀械罪，業經臺灣臺中地方法院檢察署檢察
      官以98年度速偵字第2982號聲請簡易判決處刑，並經本院
      以98年度中簡字第2863號審理在案，此有該份簡易判決處
      刑聲請書1份在卷可憑，復經調閱上揭本院98年度中簡字
      第2863號刑事卷宗查核無訛，是以，被告於本院審理時供
      出販賣扣案手指虎1只來源之行為，係符合槍砲彈藥刀械
      管制條例第18條第4項之規定，爰予減輕其刑。
(二)、此外，本件被告對於上開犯罪事實坦承不諱，且有前揭手
      指虎1只扣案可證，而該扣案之手指虎1只經送鑑定之結果
      ，係屬槍砲彈藥刀械管制條例管制之手指虎，亦有臺中縣
      警察局於97年12月4日以中縣警保民第0970018470號函文1
      件附卷可稽，復有刑案現場測繪圖1份、刑案現場及扣案
      手指虎1只照片各1張在卷可佐。是被告上揭自白核與事實
      相符，本件事證明確，被告前揭犯行，已堪認定。
二、核被告所為，係違反槍砲彈藥刀械管制條例第14條第3項之
    未經許可持有刀械罪。另如上一、(一)所述，被告係於本院
    訊問時供出販賣扣案手指虎1只來源係證人甲○○之事實，
    此為原審所未能審認之情形，被告據此提起上訴，為有理由
    ，自應由本院將原判決予以撤銷改判。又被告曾因違反槍砲
    彈藥刀械管制條例、施用一、二級毒品、搶奪、傷害案件，
    分經法院判處有期徒刑1年6月、1年10月、8月、2年、6月，
    嗣經減刑並定應執行刑為有期徒刑3年11月，甫於96年9月30
    日執行完畢，有臺灣高等法院被告前案紀錄表在卷可稽，其
    於刑之執行完畢後，5年內故意再犯本件有期徒刑以上之罪
    ，為累犯，應依刑法第47條第1項之規定加重其刑。另被告
    在有偵查犯罪職權之公務員知悉其犯行前，即當場向盤查之
    臺中縣警察局烏日分局犁份派出所警員曾興炫交出該手指虎
    1只，承認其犯行，有職務報告1件附卷可考，爰依刑法第62
    條前段之規定減輕其刑，並先加後減之。又被告於偵查中及
    本院審判中自白，並供出扣案之手指虎1只之來源，因而查
    獲證人甲○○，依槍砲彈藥刀械管制條例第18條第4項前段
    之規定，減輕其刑，並遞減輕之。爰審酌被告有違反麻醉藥
    品管理條例、肅清煙毒條例、毒品危害防制條例、槍砲彈藥
    刀械管制條例、搶奪、傷害等前科，素行欠佳，兼衡其犯罪
    動機、目的，及其僅持有上開扣案之手指虎1只，且非以加
    害良善為目的，持有期間亦未持以另犯他罪，暨其犯後坦承
    犯行，尚有悔意等一切情狀，量處如主文所示之刑，並諭知
    易科罰金之折算標準。另扣案之手指虎1只，係屬槍砲彈藥
    刀械管制條例第4條第1項第3款所指之刀械，業經臺中縣警
    察局刀械鑑驗小組鑑定屬實，有上揭臺中縣警察局中縣警保
    民字第0970018470號函1份附卷可稽，故扣案之手指虎1只確
    屬違禁物，爰依刑法第38條第1項第1款之規定宣告沒收。
據上論斷，應依刑事訴訟法第455條之1第1項、第3項、第369條
第1項前段、第364條、第299條第1項前段，槍砲彈藥刀械管制條
例第14條第3項、18條第4項前段，刑法第11條前段、第47條第1
項、第62條前段、41條第1項前段、第38條第1項第1款，判決如
主文。
本案經檢察官乙○○到庭執行職務。
中    華    民    國    98    年    11    月    13    日
                 刑事第三庭   審判長法  官  周瑞芬
                                    法  官  陳思成
                                    法  官  楊曉惠
以上正本證明與原本無異。
不得上訴。
                                    書記官  謝明倫
中    華    民    國    98    年    11    月    13    日
附錄論罪科刑法條
槍砲彈藥刀械管制條例第14條
未經許可，製造、販賣或運輸刀械者，處3年以下有期徒刑，併
科新台幣100萬元以下罰金。
意圖供自己或他人犯罪之用，而犯前項之罪者，處6月以上5年以
下有期徒刑，併科新台幣300萬元以下罰金。
未經許可，持有或意圖販賣而陳列刀械者，處1年以下有期徒刑
、拘役或新台幣50萬元以下罰金。
第1項及第2項之未遂犯罰之。


司法院資訊處製作；財團法人民間司法改革基金會備份。
